【裁判字號】    97,上訴,2930
【裁判日期】    970729
【裁判案由】    毒品危害防制條例
【裁判全文】
臺灣高等法院刑事判決                97年度上訴字第2930號
上  訴  人
即  被  告  甲○○
                    10樓
上列上訴人因違反毒品危害防制條例案件，不服臺灣板橋地方法
院97年度訴字第564號，中華民國97年3月18日第一審判決（起訴
案號：臺灣板橋地方法院檢察署97年度毒偵字第347號），提起
上訴，本院判決如下：
    主  文
上訴駁回。
    事實及理由
一、本案經本院審理結果，認第一審判決以上訴人即被告甲○○
    係犯毒品危害防制條例第10條第1項之施用第一級毒品罪及
    同條例第10條第2項之施用第二級毒品罪。被告施用毒品海
    洛因、甲基安非他命而持有各該毒品之低度行為，應分別為
    施用之高度行為所吸收，均不另論罪。所犯施用第一級毒品
    、第二級毒品兩罪間，犯意各別，行為互殊，應予分論併罰
    。且被告屬累犯。並審酌被告年值青壯，不思尋求正當之身
    心發展，其曾有毒品前科，不知警惕，竟又施用足以導致精
    神障礙、性格異常，甚至造成生命危險之毒品，戕害一己之
    身心健康，對社會治安可能之危害程度非微，惟其於犯罪後
    尚能坦承犯行等一切情狀，判決被告「甲○○施用第一級毒
    品，累犯，處有期徒刑拾月；又施用第二級毒品，累犯，處
    有期徒刑陸月。應執行有期徒刑壹年貳月。」；認事用法及
    量刑均無不當，應予維持，並引用第一審判決書記載之事實
    、證據及理由（如附件原審判決書）。
二、本案事證已明。被告上訴意旨稱警察偵辦其涉嫌販賣毒品案
    件，該案業經臺灣板橋地方法院檢察署檢察官於97年度偵字
    第1364號不起訴處分書中載明警察違反程序；本案被告因不
    諳鑑定許可之法定程序而同意採尿，其程序可議，且本件原
    審判決量刑亦屬過重，而指摘原判決不當。惟查本件臺北縣
    政府警察局板橋分局之警員為被告採尿，業經徵詢被告同意
    ，該尿液之採集，既經被告出於自願性同意（見偵查卷第11
    頁警詢筆錄），即未違背法定程序，本得採為論罪之依據，
    自不生由法院依刑事訴訟法第158條之4規定判斷其證據能力
    之問題（最高法院95年度台非字第102號判決參照）。且被
    告施用毒品，屢屢被查獲並入監服刑而不知悔改，原審前開
    量刑並無違法與不當。被告之上訴，本院認為無理由，應予
    駁回。
三、被告經合法傳喚，無正當理由不到庭，不待其陳述，逕行判
    決。
據上論斷，應依刑事訴訟法第373條、第368條、第371條，判決
如主文。
本案經檢察官陳玉珍到庭執行職務。
中    華    民    國    97    年    7     月    29    日
                  刑事第一庭  審判長法  官  葉騰瑞
                                    法  官  莊明彰
                                    法  官  王炳梁
以上正本證明與原本無異。
施用第一級毒品部分如不服本判決，應於收受送達後十日內向本
院提出上訴書狀，其未敘述上訴之理由者並得於提起上訴後十日
內向本院補提理由書（均須按他造當事人之人數附繕本）。
施用第二級毒品部分不得上訴。
                                    書記官  廖逸柔
中    華    民    國    97    年    7     月    29    日
附錄本案論罪科刑法條全文：
毒品危害防制條例第10條：
施用第一級毒品者，處6月以上5年以下有期徒刑。
施用第二級毒品者，處3年以下有期徒刑。
附件：
臺灣板橋地方法院刑事判決               97年度訴字第564號
公  訴  人  臺灣板橋地方法院檢察署檢察官
被      告  甲○○  男  26歲（民國○○年○ 月○○日生）
                    身分證統一編號：Ｚ000000000號
                    住臺北縣板橋市○○路○ 段182 巷3 弄78
                      號10樓
上列被告因違反毒品危害防制條例案件，經檢察官提起公訴（97
年度毒偵字第347 號），本院受理後被告為有罪之陳述，經合議
庭裁定由受命法官獨任進行簡式審判程序，判決如下：
    主  文
甲○○施用第一級毒品，累犯，處有期徒刑拾月；又施用第二級
毒品，累犯，處有期徒刑陸月。應執行有期徒刑壹年貳月。
    事  實
一、甲○○前於民國94年間因施用毒品案件，經臺灣桃園地方法
    院以94年度毒聲字第448 號裁定送觀察、勒戒後，認無繼續
    施用毒品之傾向，經臺灣桃園地方法院檢察署檢察官於94年
    5 月4 日以94年度毒偵字第1800號為不起訴處分確定。又於
    95年間因施用毒品案件，經臺灣桃園地方法院於95年1 月4
    日以95年度桃簡字第42號判處有期徒刑三月，於95年2 月6
    日確定，於95年4 月25日易科罰金執行完畢；又於96年間因
    施用毒品案件，經本院於96年4 月30日以96年度訴字第941
    號就施用第一、二級毒品部分分別判處有期徒刑九月、五月
    ，應執行有期徒刑一年，於96年7 月17日確定，再經本院以
    96年度聲減字第5257號裁定各減為有期徒刑四月又十五日、
    二月又十五日，應執行有期徒刑六月確定，於96年10月3 日
    易科罰金執行完畢（構成累犯）。猶不知悔改，復分別基於
    施用第一級毒品海洛因、第二級毒品甲基安非他命之犯意，
    於96年10月17日下午3 時許，在臺北縣板橋市○○路某友人
    之住處，以摻入香菸內點火吸用方式，施用第一級毒品海洛
    因一次；復於上揭時、地，另將甲基安非他命置入玻璃球吸
    食器燒烤產生煙霧吸食之方式施用第二級毒品甲基安非他命
    一次。嗣於96年10月17日晚上9 時許，在位於臺北縣板橋市
    ○○○○路管理局板橋車站站前廣場馬路旁，為警查獲陳柏
    叡與甲○○相約從事毒品交易（甲○○所涉販賣毒品罪嫌，
    經檢察官另案偵辦），且經警採尿驗悉。
二、案經臺北縣政府警察局板橋分局報請臺灣板橋地方法院檢察
    署檢察官偵查起訴，經本院合議庭裁定以簡式審判程序審理
    。
    理  由
一、訊據被告甲○○於本院審理時對其於上揭時、地，施用第一
    級毒品海洛因及施用第二級毒品甲基安非他命各一次之犯行
    ，業已坦承不諱，又被告經警詢問後所採集之尿液經送檢驗
    結果，分呈施用第一級毒品海洛因之鴉片類藥物陽性反應、
    第二級毒品甲基安非他命陽性反應，有臺灣檢驗科技股份有
    限公司於96年10月31日出具之濫用藥物尿液檢驗報告一件附
    卷可稽。再者，被告前於94年間因施用毒品案件，經臺灣桃
    園地方法院以94年度毒聲字第448 號裁定送觀察、勒戒後，
    認無繼續施用毒品之傾向，經臺灣桃園地方法院檢察署檢察
    官於94年5 月4 日以94年度毒偵字第1800號為不起訴處分確
    定，有臺灣高等法院被告前案紀錄表附卷可按，是被告乃經
    觀察、勒戒執行完畢釋放後，五年內再犯施用毒品之犯行，
    至為灼然。綜上，足認被告自白與事實相符，罪證明確，犯
    行洵堪認定。
二、查海洛因及甲基安非他命分別係毒品危害防制條例第2 條第
    2 項第1 款、第2 款所列之第一級、第二級毒品。核被告所
    為，係犯毒品危害防制條例第10條第1 項之施用第一級毒品
    罪及同條例第10條第2 項之施用第二級毒品罪。被告於施用
    毒品海洛因、甲基安非他命而持有各該毒品之低度行為，應
    分別為施用之高度行為所吸收，均不另論罪。其所犯上開施
    用第一級毒品、第二級毒品兩罪間，犯意各別，行為互殊，
    應予分論併罰。查被告前於95年間因施用毒品案件，經臺灣
    桃園地方法院於95年1 月4 日以95年度桃簡字第42號判處有
    期徒刑三月，於95年2 月6 日確定，於95年4 月25日易科罰
    金執行完畢；又於96年間因施用毒品案件，經本院於96年4
    月30日以96年度訴字第941 號就施用第一、二級毒品部分分
    別判處有期徒刑九月、五月，應執行有期徒刑一年，於96年
    7 月17日確定，再經本院以96年度聲減字第5257號裁定各減
    為有期徒刑四月又十五日、二月又十五日，應執行有期徒刑
    六月確定，於96年10月3 日易科罰金執行完畢，有臺灣高等
    法院被告前案紀錄表在卷可按，其於有期徒刑執行完畢後五
    年以內故意再犯本案之罪，係屬累犯，應依刑法第47條第1
    項之規定加重其刑。爰審酌被告年值青壯，不思尋求正當之
    身心發展，前曾有毒品前科，不知警惕，竟又施用足以導致
    精神障礙、性格異常，甚至造成生命危險之毒品，戕害一己
    之身心健康，對社會治安可能之危害程度非微，惟其於犯罪
    後尚能坦承犯行等一切情狀，分別量處如主文所示之刑，並
    依刑法第51條第5 款規定定其應執行之刑，以示懲儆。
據上論斷，應依刑事訴訟法第273 條之1 第1 項、第299 條第1
項前段，毒品危害防制條例第10條第1 項、第2 項，刑法第11條
前段、第47條第1 項、第51條第5 款，判決如主文。
本案經檢察官劉仕國到庭執行職務
中    華    民    國    97    年    3     月    18    日
                  刑事第一庭    法  官  張江澤
以上正本證明與原本無異。
如不服本判決，應於判決送達後10日內，向本院提出上訴狀。
                                書記官  林怡秀
中    華    民    國    97    年    3     月    18    日
附錄本案論罪科刑法條全文：
毒品危害防制條例第10條
施用第一級毒品者，處六月以上五年以下有期徒刑。
施用第二級毒品者，處三年以下有期徒刑。


司法院資訊處製作；財團法人民間司法改革基金會備份。
